【裁判字號】    92,易,1067
【裁判日期】    921107
【裁判案由】    竊盜
【裁判全文】
臺灣桃園地方法院刑事判決                        九十二年度易字第一六七號
    公  訴  人  臺灣桃園地方法院檢察署檢察官
    被      告  丁○○
    被      告  午○○
右列被告因竊盜案件，經檢察官提起公訴（九十一年度偵字第一四四五六號、第一四
五七八號、第一九三六九號）及移
決如左︰
    主  文
丁○○連續結夥三人以上竊盜，處有期徒刑壹年。
午○○連續結夥三人以上竊盜，累犯，處有期徒刑壹年陸月。
    事  實
一、丁○○、午○○（註：午○○前曾於民國九十年十二月間因竊盜案件，經本院於
    九十一年四月十一日判處有期徒刑六月，於九十一年五月十日確定，於九十一年
    七月九日入監執行，已於九十一年八月三十一日執行完畢）基於意圖為自己不法
    所有之概括犯意，自民國九十年十月二十三日起，至九十二年三月一日止，或由
    丁○○獨自一人，或由午○○獨自一人，或由丁○○、午○○二人或夥同丙○○
    （註：丙○○部分另案審理）三人基於共同之犯意聯絡，連續於附表所示之時、
    地，以附表所示之方法，乘機竊取巳○○、戊○○、未○○、卯○○、天○○、
    辰○○、戌○○、顏傳勝、丑○○、甲○○、亥○○、酉○璿、申○○（註：起
    訴書誤載為馮海文）、乙○○、子○○、己○○、辛○○等人之行動電話，於得
    手後，持至桃園縣桃園市○○路一四三號之滿格通訊行變賣。嗣經警在滿格通訊
    行查得丙○○、丁○○、午○○三人自九十一年五月三日至九十一年七月三十一
    日持往滿格通訊行變賣之行動電話資料，再於九十一年八月二日十七時四十五分
    許在桃園縣桃園市○○路一四三號查獲丙○○而供出丁○○、午○○二人犯行。
    而午○○則又於九十一年十月二十三日十三時五十分許，承前竊盜概括犯意，在
    桃園縣八德市○○路○段五十號前，再竊取附表編號十六之己○○所有行動電話
    一支，於得手後欲離時，為己○○發現並報警當場查獲；復於九十二年三月一日
    十四時十分許，又在桃園縣桃園市○○路九十八號「非常橘網路休閒館」內，以
    附表編號十七所示方法，再乘機竊取辛○○置於桌上之行動電話一支得手，嗣經
    警於九十二年三月一日十五時許，在桃園縣桃園市○○路○段一二０八號前盤檢
    時查獲。
二、案經桃園縣警察局桃園分局、八德分局報請臺灣桃園地方法院檢察署檢察官偵查
    起訴及由桃園縣警察局報請臺灣桃園地方法院檢察署檢察官移送併辦。
    理  由
一、右揭事實，除被告丁○○否認有附表編號第三號、第六號、第十一號、第十二號
    部分竊盜行為之外，其餘部分均業據被告丁○○、午○○二人在本院審理中坦承
    不諱，核與被告二人共犯丙○○於警、偵訊中及本院審理供述情節相符，並經被
    害人巳○○、戊○○、卯○○、天○○、戌○○、顏傳勝、丑○○、甲○○、申
    ○○、乙○○、子○○、己○○、辛○○等人在警訊中及被害人戊○○、天○○
    、戌○○、丑○○、甲○○、申○○、乙○○等人於本院調查時，均已指述綦詳
    ，且經證人癸○○於警訊時及證人寅○○於本院調查中，亦證述無訛。此外，復
    有警員在滿格通訊行內查扣之丙○○、丁○○、午○○三人自九十一年五月三日
    至九十一年七月三十一日持往滿格通訊行變賣被害人巳○○、戊○○、卯○○、
    天○○、戌○○、顏傳勝、丑○○、甲○○、申○○、乙○○、子○○等人所有
    行動電話之切結書以及被害人己○○、與被害人辛○○監護人張秋燕所分別出具
    之贓物領據各一紙在卷資佐可憑。
二、至（一）附表編號第三號之事實，業據被害人未○○在警訊中及於本院九十二年
    八月十八日調查審理時到庭具結均指述確係由被告丁○○、午○○二人共同所為
    無訛（詳九十一年偵字第一四五七八號卷，編在第一○八頁至第一○九頁；並另
    參本院九十二年八月十八日訊問筆錄），並有午○○持往滿格通訊行變賣被害人
    未○○所有行動電話之切結書一紙在卷可稽。被告丁○○在本院審理時雖辯稱伊
    忘記了、伊記得沒有等詞云云，顯無可採。（二）附表編號第六號之事實，業據
    被害人辰○○在警訊中指述確係由被告丁○○、丙○○共同所為等語無訛（詳參
    九十一年偵字第一四五七八號卷，編在第七七頁），且被告午○○於本院審理時
    經本院提示被害人辰○○之手機買賣切結書，亦坦供係由其變賣手機，其亦應有
    參與行竊等語（見本院九十二年十月二十日審判筆錄），足認被告午○○趁被告
    丁○○、丙○○引開被害人時進入店內下手行竊無誤，且有被告午○○持往滿格
    通訊行變賣被害人辰○○所有行動電話之切結書一紙在卷可稽，是被告二人與丙○○三人間均有犯意聯絡、行為分擔無誤。被告丁○○在本院調查時辯稱伊不記
    得有共同竊取被害人辰○○的手機云云，顯難採信。（三）附表編號十一號之事
    實，業據被害人亥○○在警訊中及於本院九十二年八月十八日調查審理時到庭具
    結均指述確係由被告丁○○、午○○二人夥同丙○○共同所為等語（詳九十一年
    偵字第一四五七八號卷，編在第一○三頁至第一○四頁；並參本院九十二年八月
    十八日訊問筆錄），並有午○○於九十一年六月二十日持往滿格通訊行變賣被害
    人亥○○所有行動電話之切結書一紙在卷可稽。被告丁○○在本院審理時辯稱不
    是伊所為、伊不記得了云云，顯無可採信。（四）附表編號第十二號之事實，業
    據被害人酉○璿在警訊中及於本院九十二年八月十八日調查審理時到庭具結指述
    確係由被告丁○○、午○○二人夥同丙○○共同所為等語（詳九十一年偵字一四
    五七六號卷，編在第九六頁至第九七頁；並參本院九十二年八月十八日訊問筆錄
    ），且有被告午○○於九十一年六月二十日持往滿格通訊行變賣被害人酉○璿所
    有行動電話之切結書一紙在卷可稽，被告丁○○在本院審理時辯稱伊不記得了云
    云，顯亦無可採。
三、綜據右情，本件事證已甚明確，被告丁○○、午○○二人右揭犯行均足堪認定，
    應予依法論科。
四、核被告丁○○、午○○二人所為，均係犯刑法第三百二十條第一項之普通竊盜罪
    、及同法第三百二十一條第一項第四款結夥三人以上竊盜之加重竊盜罪（註：附
    表編號第六號、第十一號、第十二號部分）。被告丁○○、午○○二人就附表編
    號第二號、第三號、第五號、第六號、第八號、第九號、第十號、第十一號、第
    十二號、第十三號、第十四號、第十五號部分之竊盜行為，與丙○○、阿益或被
    告丁○○、午○○二人彼此間，互有犯意聯絡及行為分擔，為共同正犯。又被告
    丁○○、午○○二人前後多次普通竊盜犯行及結夥三人以上竊盜之加重竊盜罪犯
    行，時間緊接，觸犯基本構成要件同一罪名，顯係基於概括犯意反覆為之，應依
    刑法第五十六條規定，論以連續結夥三人以上竊盜一罪，並加重其刑。又檢察官
    起訴書中雖未敘及被告午○○於如附表編號第十七號（註：九十二年度偵字第四
    五六四號移送併辦，臺灣桃園地方法院檢察署九十二年八月七日函文及移送併辦
    意旨書誤載為九十二年度偵字第一一六九八號，臺灣桃園地方法院檢察署九十二
    年蒞字第二八二號檢察官補充理由書備註欄內則誤載為九十二年度偵字第一一六
    八九號）所示之時間、地點，以附表所示方式，竊取被害人辛○○所有如附表所
    示財物部分之事實，然因上揭部分與公訴人已起訴之事實，具有連續犯之裁判上
    一罪關係，仍為起訴效力所及，本院自應併予審究。又附表編號第一號時間部分
    ，被告午○○之行竊時間，本院經參酌被告在監在押資料，被告午○○於九十年
    十二月二十四日因犯竊盜案而羈押於台灣桃園看守所，於九十一年五月二日開庭
    後始被當庭釋放；另參被告午○○在本院審理時供稱其經當庭釋放出來後當天並
    無行竊，係於翌日開始行竊等語。因此，附表編號第一號部分之行竊時間，應係
    於九十一年五月三日，檢察官補充理由書中附表編號第一號部分載述之行竊時間
    九十一年五月一日，應是源於被害人誤記遭竊日期所致，本院自應予以更正，附
    此敘明。末查，被告午○○前曾於九十年十二月間因竊盜案件，經本院於九十一
    年四月十一日判處有期徒刑六月，於九十一年五月十日確定，於九十一年七月九
    日入監執行，已於九十一年八月三十一日執行完畢，此有臺灣高等法院被告全國
    前案記錄表在卷可考。被告午○○於上揭刑之執行完畢後，五年內再犯本件有期
    徒刑以上之罪（註：編號第十六號、第十七號部分），為累犯，應依刑法第四十
    七條規定，遞加重其刑。爰審酌被告丁○○、午○○二人犯罪動機、目的、手段
    、品行、素行及行竊次數、所竊取財物數量、價值與犯後態度等一切情狀，分別
    量處如主文所示之刑。
五、至公訴意旨另略以：被告午○○於九十一年七月一日十四時許在土城市網咖趁被
    害人庚○○離開座位買飲料之際，與丙○○共同竊取被害人庚○○放置桌上之手
    機NOKIA8310行動電話乙具、電話號碼0000000000、手機序號00000000 0000000
    號，再由丙○○持之至滿格通訊行變賣（註：臺灣桃園地方法院檢察署九十二年
    蒞字第二八二號檢察官補充理由書，原附表編號第十六號）。因認被告午○○此
    部分亦涉有竊盜罪嫌。惟被告午○○在本院審理中堅詞否認其與丙○○共同行竊
    被害人庚○○所有上揭手機，辯稱伊未曾在台北縣土城市網咖行竊等語。次查，
    被害人庚○○於九十二年八月十八日本院調查時到庭陳稱伊所有的上揭手機係於
    九十一年七月一日十四時許，在土城市○○路的網咖店「線上橘子」被偷的，伊
    當時在二樓上網，手機放在桌上，後來伊到一樓買東西，回來時，手機就不見了
    等語。因此，被害人庚○○在於當時並未見被告午○○竊取伊所有的上揭手機。
    而被害人庚○○所有上揭手機係由丙○○持至滿格通訊行變賣，丙○○亦無供稱
    被告午○○有參與此部分竊盜犯行。此外，復無其他積極證據得確認被告午○○
    與丙○○有此部分共同行竊事實，此部分，不能證明被告午○○犯罪。惟公訴人
    認被告午○○此部分所涉竊盜犯行，與前開起訴論罪部分，具有連續犯之裁判上
    一罪關係，在審判上應無從予以分割，故此部分，爰不另為被告午○○無罪之諭
    知，附此敘明。
六、另移送併辦（九十二年偵緝字第五七四號）意旨另略以：被告午○○於九十年十
    月二十三日下午十五時許，在桃園縣桃鶯路某網咖店，趁被害人壬○○不在位置
    上，竊取被害人壬○○所有之手機一支，並於竊取後交付知不知情之李振國使用
    。因認被告午○○此部分所涉竊盜犯行，與被告午○○在本件右揭竊盜犯行，有
    連續犯之裁判上一罪關係，而移送本院併案審理。惟查，被告午○○曾於九十年
    十二月間，亦基於意圖為自己不法所有之概括犯意，而連續竊取被害人陳儀玲、
    陳永勢等人所有之行動電話，業經本院於九十一年四月十一日以九十一年度易字
    第二八六號判處被告午○○有期徒刑六月，於九十一年五月十日已經確定在案，
    此有臺灣高等法院被告全國前案記錄表及本院九十一年度易字第二八六號刑事判
    決書在卷可稽。被告午○○於九十年十月二十三日下午十五時許在桃園縣桃鶯路
    某網咖店，趁被害人壬○○不在位置上，竊取被害人壬○○所有之手機一支，所
    涉之竊盜犯行，與其於九十年十二月間先後竊取被害人陳儀玲、陳永勢等人所有
    之行動電話，僅相隔約二月，且犯罪手法均相同，顯應屬具有連續犯之裁判上一
    罪關係，應已為本院九十一年度易字第二八六號刑事判決之確定效力所及。因此
    ，上開移送併辦（九十二年偵緝字第五七四號）部分，自無從與本件併案審理，
    爰應檢還原卷退回檢察官另為適法之處理，附此敘明。
據上論斷，應依刑事訴訟法第二百九十九條第一項前段，刑法第二十八條、第五十六
條、第三百二十一條第一項第四款、第四十七條，判決如主文。
本案經檢察官陳志全到庭執行職務。
中        華        民        國   九十二   年   十一   月     七     日
                                  臺灣桃園地方法院刑事第七庭
                                      審判長法  官   孫惠琳
                                            法  官   林惠霞
                                            法  官   呂仲玉
右正本證明與原本無異。
如不服本判決，應於判決送達後十日內向本院提出上訴狀( 應附繕本 )，上訴於
臺灣高等法院。
                                            書記官   方秀貞
中        華        民        國   九十二   年   十一   月    七    日
附錄論罪科刑法條：
中華民國刑法第三百二十一條
犯竊盜罪而有左列情形之一者，處六月以上、五年以下有期徒刑：
一  於夜間侵入住宅或有人居住之建築物、船艦或隱匿其內而犯之者。
二  毀越門扇、牆垣或其他安全設備而犯之者。
三  攜帶兇器而犯之者。
四  結夥三人以上而犯之者。
五  乘火災、水災或其他災害之際而犯之者。
六  在車站或埠頭而犯之者。
前項之未遂犯罰之。
附表：
┌──┬──────┬──────┬───┬─────┬──────┬──
│編號│時  間      │地  點      │被害人│行為方式  │竊取之財物  │行為
├──┼──────┼──────┼───┼─────┼──────┼──
│ 一 │九十一年五月│桃園市○○路│巳○○│利用被害人│NOKIA8520型 │陳逸
│    │三日十八時十│與自強路口發│      │不注意之機│行動電話乙具│
│    │分許        │現被竊      │      │會竊取    │、序號350006│
│    │            │            │      │          │000000000號 │
├──┼──────┼──────┼───┼─────┼──────┼──
│ 二 │九十一年五月│桃園市○○路│戊○○│將被害人騙│NOKIA8250型 │李建
│    │初          │『可樂星球』│      │至網咖外，│行動電話乙具│李茂
│    │            │網咖        │      │再趁機竊取│、序號350603│
│    │            │            │      │被害人手機│000000000號 │
│    │            │            │      │          │            │
│    │            │            │      │          │            │
├──┼──────┼──────┼───┼─────┼──────┼──
│ 三 │九十一年五月│桃園縣八德市│未○○│將被害人騙│NOKIA3310型 │李茂
│    │四日        │和平路大世界│      │至網咖外，│行動電話乙具│陳逸
│    │            │撞球館（e世 │      │再趁機竊取│、電話號碼09│
│    │            │代網際網路）│      │被害人放置│00000000、序│
│    │            │            │      │桌上之手機│號0000000000│
│    │            │            │      │          │29381號     │
├──┼──────┼──────┼───┼─────┼──────┼──
│ 四 │九十一年五月│桃園市○○路│卯○○│趁被害人卸│TG200型行動 │李茂
│    │二十日      │復興路口    │      │貨不及注意│電話乙具、序│
│    │            │            │      │之際，竊取│號0000000000│
│    │            │            │      │被害人置放│87266號     │
│    │            │            │      │於附近之手│            │
│    │            │            │      │機        │            │
├──┼──────┼──────┼───┼─────┼──────┼──
│ 五 │九十一年五月│桃園市○○路│天○○│將被害人騙│NOKIA8210行 │陳逸
│    │二十四日晚上│九號千禧蟲網│      │至網咖外趁│動電話（藍色│阿益
│    │二十時許    │咖          │      │被害人外出│乙具）電話號│
│    │            │            │      │之際竊取被│碼0000000000│
│    │            │            │      │害人放置桌│            │
│    │            │            │      │上之手機  │            │
├──┼──────┼──────┼───┼─────┼──────┼──
│ 六 │九十一年五月│桃園市○○路│辰○○│將被害人騙│NOKIA3310行 │李建
│    │底          │三十一號連宇│      │離然後竊取│動電話乙具、│李茂
│    │            │資訊        │      │被害人置放│電話號碼0955│陳逸
│    │            │            │      │桌上之手機│018909、序號│
│    │            │            │      │          │000000000000│
│    │            │            │      │          │920號       │
├──┼──────┼──────┼───┼─────┼──────┼──
│ 七 │九十一年六月│台北縣鶯歌鎮│戌○○│趁被害人離│NOKIA3310型 │陳逸
│    │初          │建國路上『全│      │開座位時，│行動電話乙具│
│    │            │國資訊網』網│      │竊取被害人│、電話號碼09│
│    │            │咖店內      │      │置放桌上之│00000000    │
│    │            │            │      │手機      │            │
├──┼──────┼──────┼───┼─────┼──────┼──
│ 八 │九十一年六月│桃園縣中壢市│顏傳勝│將被害人騙│NOKIA8250行 │李建
│    │四日        │建行路網咖內│      │離網咖然後│動電話乙具、│李茂
│    │            │            │      │竊取其手機│序號00000000│
│    │            │            │      │          │0000000號   │
│    │            │            │      │          │            │
├──┼──────┼──────┼───┼─────┼──────┼──
│ 九 │九十一年六月│桃園市○○街│丑○○│將被害人騙│摩托羅拉V60 │李建
│    │十二日      │一二三號網咖│      │至網咖外，│型行動電話乙│李茂
│    │            │內「藍色星球│      │再趁機竊取│具、序號4492│
│    │            │」          │      │被害人之手│00000000000 │
│    │            │            │      │機        │號          │
│    │            │            │      │          │            │
├──┼──────┼──────┼───┼─────┼──────┼──
│ 十 │九十一年六月│桃園縣中壢市│甲○○│將被害人騙│NOKIA8855行 │李建
│    │中旬        │新生路二七二│      │至網咖外，│動電話乙具、│李茂
│    │            │號之一『天羅│      │再趁機竊取│電話號碼0952│
│    │            │地網』網咖內│      │被害人放置│105388、序號│
│    │            │            │      │桌上行動電│000000000000│
│    │            │            │      │話        │023號       │
├──┼──────┼──────┼───┼─────┼──────┼──
│十一│九十一年六月│桃園縣龜山鄉│亥○○│將被害人騙│NOKIA3310型 │李建
│    │二十日十八時│明德路『第E │      │至網咖外，│行動電話乙具│李茂
│    │三十分許    │名網咖店』  │      │再趁機竊取│、電話號碼09│陳逸
│    │            │            │      │被害人之手│00000000、09│
│    │            │            │      │機        │00000000號、│
│    │            │            │      │          │序號00000000│
│    │            │            │      │          │0000000     │
├──┼──────┼──────┼───┼─────┼──────┼──
│十二│九十一年六月│桃園縣龜山鄉│酉○璿│將被害人騙│NOKIA3310型 │李建
│    │二十日十八時│明德路『第E │      │至網咖外，│行動電話乙具│李茂
│    │三十分許    │名網咖店』  │      │再趁機竊取│、電話號碼09│陳逸
│    │            │            │      │被害人手機│00000000、09│
│    │            │            │      │          │00000000號  │
│    │            │            │      │          │            │
├──┼──────┼──────┼───┼─────┼──────┼──
│十三│九十一年六月│桃園市○○路│申○○│將被害人騙│摩托羅拉T191│李建
│    │二十一日十八│上『網這裡來│      │至網咖外，│行動電話乙具│李茂
│    │、十九時許  │』網咖      │      │趁被害人離│、電話號碼09│
│    │            │            │      │開之際竊取│00000000、序│
│    │            │            │      │被害人之手│號0000000000│
│    │            │            │      │機        │01440號     │
├──┼──────┼──────┼───┼─────┼──────┼──
│十四│九十一年六月│台北縣林口鄉│乙○○│將被害人騙│NOKIA8310行 │李茂
│    │二十二、二十│粉寮路醒吾中│      │至網咖外，│動電話乙具、│陳逸
│    │三日左右，下│學附近之『漫│      │再趁機竊取│電話號碼0958│
│    │午十四、十五│畫王』網咖店│      │被害人桌上│211847、序號│
│    │時許        │內          │      │之行動電話│000000000000│
│    │            │            │      │          │018號       │
├──┼──────┼──────┼───┼─────┼──────┼──
│十五│九十一年七月│台北縣台北橋│子○○│將騙被害人│NOKIA8210型 │李建
│    │九日零時五十│下網咖店內  │      │至網咖外，│行動電話乙具│陳逸
│    │分許        │            │      │再趁機竊取│、序號449306│
│    │            │            │      │被害人之手│000000000號 │
│    │            │            │      │機        │            │
│    │            │            │      │          │            │
├──┼──────┼──────┼───┼─────┼──────┼──
│十六│九十一年十月│桃園縣八德市│己○○│趁被害人卸│NOKIA8250型 │陳逸
│    │二十三日十三│介壽路一段五│      │貨之際，竊│行動電話乙具│
│    │時五十分許  │十號        │      │取放置被害│、電話號碼09│
│    │            │            │      │人駕駛座之│00000000、序│
│    │            │  │      │手機      │號0000000000│
│    │            │            │      │          │55379號     │
├──┼──────┼──────┼───┼─────┼──────┼──
│十七│九十二年三月│桃園縣桃園市│辛○○│將被害人騙│NOKIA3310行 │陳逸
│    │一日下午十五│中平路九八號│      │至網咖外，│動電話乙具、│
│    │時許        │「非常橘網路│      │再趁機竊取│電話號碼0939│
│    │            │休閒館」    │      │被害人放置│075216      │
│    │            │            │      │桌上之手機│            │
└──┴──────┴──────┴───┴─────┴──────┴──


司法院資訊處製作；財團法人民間司法改革基金會備份。
